【裁判字號】    92,毒抗,191
【裁判日期】    920418
【裁判案由】    毒品危害防制條例聲請勒戒
【裁判全文】
臺灣高等法院刑事裁定                            九十二年度毒抗字第一九一號
    抗  告  人
    即  被  告  甲○○
右列抗告人因違反毒品危害防制條例案件，不服臺灣新竹地方法院九十二年二月二十
四日裁定（九十二年度毒聲字第一四三號）提起抗告，本院裁定如左：
    主  文
抗告駁回。
    理  由
一、原裁定略以：被告甲○○前因施用毒品案件，經觀察、勒戒後，認無繼續施用毒
    品之傾向，由臺灣新竹地方法院檢察署檢察官為不起訴處分確定後，又於九十一
    年七月十七日十三時二十分許採尿時起回溯前九十六小時內之某時，在不詳地點
    ，施用第二級毒品安非他命一次，為警於九十一年七月十七日十三時二十分採尿
    反應時再輔以氣相層析儀分析法及氣相層析質譜儀分析法作第二步確認呈安非他
    命陽性反應，有昭信科技顧問股份有限公司濫用藥物尿液檢驗報告、不起訴處分
    書及臺灣高等法院被告全國前案紀錄表、全國施用毒品案件紀錄表等在卷可參。
    被告二犯毒品危害防制條例第十條第二項之施用第二級毒品罪，爰依同條例第二
    十條第一項、觀察勒戒執行條例第三條第一項之規定，裁定被告應送勒戒處所觀
    察、勒戒等語。
二、抗告意旨略以：抗告人即被告甲○○確未於九十一年七月十七日十三時二十分許
    採尿時起回溯前九十六小時內之某時，在不詳地點施用第二級毒品安非他命，雖
    本案有尿液檢驗報告為憑，然事實真相為何，尚待查證，不能僅憑該尿液檢驗報
    告，即認定被告確有施用毒品，為此提起抗告云云。
三、本院按「尿液毒品檢驗‧‧‧若能使用先進之氣相層析質譜儀分析法確認，則可
    完全排除偽陽性之干擾，為目前最具公信力的檢驗方法」，為法務部調查局第六
    處八十七年九月二十九日（八七）發技（一）字第八七０七四五七四號函所揭示
    ，故前揭尿液檢驗報告足以排除偽陽性反應之發生，該尿液檢驗結果堪以採信；
    又「甲基安非他命經口服投與後約百分之七十於二十四小時內自尿液中排出，約
    百分之九十於九十六小時內自尿液中排出，‧‧‧甲基安非他命之檢出與其投與
    方式、投與量、個人體質、採尿時間及檢測儀器之精密度等諸多關係有關，因此
    僅憑尿液中呈安非他命陽性反應，並無法確實推算吸食時間距採集時間之長短，
    惟依上述資料推斷，最長可能不會超過四日」，亦有卷附行政院衛生署藥物食品
    檢驗局八十一年二月八日（八一）藥檢壹字第００一一五六號函一紙可稽。是依
    上開說明佐以被告之尿液檢驗報告，被告於九十一年七月十七日下午十三時二十
    分許採尿時起回溯前九十六小時內之某時，在不詳地點，曾施用第二級毒品安非
    他命之犯行堪以認定。原審因而裁定被告應送勒戒處所觀察、勒戒，並無違誤。
    被告徒以確未於該期間施用第二級毒品置辯，質疑鑑驗結果，殊無足採。其抗告
    為無理由，應予駁回。
四、據上論結，應依刑事訴訟法第四百十二條，裁定如主文。
中      華      民      國    九十二    年      四      月     十八     日
                              臺灣高等法院刑事第二十四庭
                                  審判長法  官  陳  貽  男
                                        法  官  陳  憲  裕
                                        法  官  徐  世  禎
右正本證明與原本無異。
不得再抗告。
                                        書記官  陳  玲  憶
中      華      民      國    九十二    年      四      月     十八     日


司法院資訊處製作；財團法人民間司法改革基金會備份。
